0臺灣屏東地方法院刑事判決　　　　　　　　　　　　　九十三年度訴字第五四一號
　　公　訴　人　臺灣屏東地方法院檢察署檢察官
　　被　　　告　甲○○　男　四.
右列被告因違反毒品危害防制條例案件，經檢察官提起公訴（九十三年度毒偵字第一
二四八號），被告於本院準備程序中就被訴事實為有罪之陳述，經本院合議庭裁定由
受命法官獨任依簡式審判程序審理，判決如左：
    主  文
甲○○施用第一級毒品，處有期徒刑壹年貳月。
    事  實
一、甲○○曾於民國八十三年間，因違反麻醉藥品管理條例案件，經臺灣高等法院高
    雄分院八十三年上易字第四一八號判處有期徒刑十月確定，又因違反槍砲彈藥刀
    械管制條例案件，經本院八十三年度訴緝字第七四號判處有期徒刑一年二月確定
    ，且上開二案經定應執行有期徒刑一年八月確定；再因違反肅清煙毒條例案件，
    經本院八十四年度訴字第一○一號判處有期徒刑三年四月確定，嗣經合併執行，
    於八十六年四月二十二日假釋出監，惟於假釋期間，又因違反毒品危害防制條例
    案件，經本院八十九年度易字第五一八號判處應執行有期徒刑一年二月確定（施
    用第一級毒品判處有期徒刑八月、施用第二級毒品判處有期徒刑七月），復經撤
    銷前揭假釋，所餘殘刑（三年一月八日）與毒品案件（一年二月）接續執行（八
    十九年一月九日入監，殘刑原執行至九十二年二月二十六日，惟因其間另入戒治
    處所強制戒治，故刑期延至九十二年七月九日，復於同年七月十日接續執行有期
    徒刑一年二月），嗣於九十三年五月二十八日縮短刑期假釋出監，保護管束期間
    至同年七月二日止（本件犯罪時，仍在假釋期間，非屬累犯）。又曾因施用毒品
    案件，經本院八十七年度毒聲字第一五五號裁定送觀察勒戒後，認有繼續施用毒
    品之傾向，再經本院八十七年度毒聲字第三○四號裁定令入戒治處所強制戒治，
    嗣因戒治成效良好，經本院八十八年度毒聲字第三四號裁定停止戒治，嗣因保護
    管束期滿，經臺灣屏東地方法院檢察署於八十八年九月二十七日以八十八年度戒
    毒偵字第六九號為不起訴處分確定，復因施用毒品案件，又經本院八十九年度毒
    聲字第七五五號裁定令入戒治處所強制戒治，又因戒治成效良好，再經本院八十
    九年度毒聲字第二一三一號裁定停止戒治，刑罰部分則經本院判處有期徒刑一年
    二月（詳如上述），詎仍未能戒絕毒癮，又基於施用第一級毒品海洛因之犯意，
    於九十三年五月二十九日近午時，在其位於屏東市信和里泰和二四號住處，以將
    第一級毒品海洛因摻入香菸內吸食之方式，施用第一級毒品海洛因一次。嗣於同
    年六月二日上午十一時四十分許，經臺灣屏東地方法院檢察署觀護人對其採尿送
    驗，其尿液呈嗎啡陽性反應，而得知上情。
二、案經臺灣屏東地方法院檢察署觀護人告發同署檢察官偵查起訴。
    理  由
一、本件被告甲○○所犯係死刑、無期徒刑、最輕本刑為三年以上有期徒刑以外之罪
    ，其於本院準備程序中就被訴事實為有罪之陳述，經本院合議庭裁定由受命法官
    獨任依簡式審判程序，先予敘明。
二、右揭事實，訊據被告甲○○於本院審理中坦承不諱，而被告經採尿送驗結果，確
    呈嗎啡陽性反應，有長榮大學確認報告一份附卷可稽，是被告之自白，應與事實
    相符，而堪採信。第查，被告曾因施用毒品案件，經本院八十七年度毒聲字第一
    五五號裁定送觀察勒戒後，認有繼續施用毒品之傾向，再經本院八十七年度毒聲
    字第三○四號裁定令入戒治處所強制戒治，嗣因戒治成效良好，復經本院八十八
    年度毒聲字第三四號裁定停止戒治，嗣因保護管束期滿，經臺灣屏東地方法院檢
    察署於八十八年九月二十七日以八十八年度戒毒偵字第六九號為不起訴處分確定
    ，復因施用毒品案件，又經本院八十九年度毒聲字第七五五號裁定令入戒治處所
    強制戒治，嗣因戒治成效良好，經本院八十九年度毒聲字第二一三一號裁定停止
    戒治，刑罰部分則經本院八十九年度易字第五一八號判處應執行有期徒刑一年二
    月確定（施用第一級毒品判處有期徒刑八月、施用第二級毒品判處有期徒刑七月
    ）等情，有臺灣屏東地方法院檢察署刑案資料查註紀錄表、臺灣高等法院被告全
    國前案紀錄表附卷足參，是本件被告施用第一級毒品海洛因犯行，自應依法論科
    。
三、按海洛因係毒品危害防制條例所稱之第一級毒品，不得非法施用，是核被告甲○
    ○所為，係犯毒品危害防制條例第十條第一項之施用第一級毒品罪。被告為施用
    毒品海洛因而持有毒品之低度行為，已為其施用之高度行為所吸收，不另論罪。
    又檢察官於本院論告時，雖認本件被告構成累犯云云，惟按累犯之成立，必須曾
    受有期徒刑之執行完畢，或受無期徒刑或有期徒刑一部之執行而赦免後，五年以
    內再犯有期徒刑以上之罪者，始足當之，此觀刑法第四十七條規定甚明。而所謂
    執行完畢，如為二以上有期徒刑併執行者，依刑法第七十九條第一項、第七十九
    條之一第一項、第三項規定，其假釋所定最低應執行之期間，合併計算之，其所
    餘刑期，亦應合併計算，必於該期間內，未經撤銷假釋，其未執行之刑，始以已
    執行論。犯二以上之罪受有期徒刑合併執行，並合併計算其最低執行期間而獲准
    假釋，其假釋之範圍應包括所犯之該數罪，即不論假釋開始其中一罪是否已執行
    期滿，在假釋期間內，所犯數罪之徒刑均應認為尚未執行完畢，必假釋期滿未經
    撤銷，而於五年內再犯有期徒刑以上之罪者，始得構成累犯（最高法院九十三年
    台非字第一號、第四四號判決參照）。經查，被告曾於八十三年間，因違反麻醉
    藥品管理條例案件，經臺灣高等法院高雄分院八十三年上易字第四一八號判處有
    期徒刑十月確定，又因違反槍砲彈藥刀械管制條例案件，經本院八十三年度訴緝
    字第七四號判處有期徒刑一年二月確定，且上開二案經定應執行有期徒刑一年八
    月確定，再因違反肅清煙毒條例案件，經本院八十四年度訴字第一○一號判處有
    期徒刑三年四月確定，嗣經合併執行，於八十六年四月二十二日假釋出監，惟於
    假釋期間，因違反毒品危害防制條例案件，經本院八十九年度易字第五一八號判
    處應執行有期徒刑一年二月確定，復經撤銷假釋，所餘殘刑（三年一月八日）與
    前開毒品案件（一年二月）接續執行（八十九年一月九日入監，殘刑原執行至九
    十二年二月二十六日，惟因其間另入戒治處所強制戒治，故刑期延至九十二年七
    月九日，復於同年七月十日接續執行有期徒刑一年二月），嗣於九十三年五月二
    十八日縮短刑期假釋出監，保護管束期間至同年七月二日止，有臺灣屏東地方法
    院檢察署刑案資料查註紀錄表、同署檢察官執行指揮書(甲)三份（八十九年執緝穆
    字第六號、八十九年戒執更一穆字第四十號、八十九年執穆字第二二二二號）、
    同署檢察官執行保護管束指揮書（九三乙○毒執護甲字第四七號）附卷可考（見
    本院卷第一○八至一一○、一一二頁），揆諸前開說明，本件犯罪時，被告仍在
    假釋期間，非屬累犯，應無疑義。至檢察官雖援引刑法施行法第七條之一第二項
    規定，認上開殘刑與其後之有期徒刑一年二月並未合併執行云云（見本院卷第三
    一頁），然刑法施行法第七條之一第二項規定，僅在說明撤銷假釋之原因事實發
    生於刑法七十九條之一修正前或修正後者，應如何適用修正前、後刑法第七十九
    條之一規定，合併定其殘刑與他刑間之假釋問題，要與本案是否構成累犯無涉，
    檢察官此部分所指，尚有誤會。爰審酌被告前有煙毒、麻藥、毒品等多項前科，
    且歷經多次觀察、勒戒及強制戒治之保安處分（有前揭紀錄表可佐），仍未戒絕
    毒品，於假釋出獄不久即施用毒品，顯見其意志不堅，毫無悔改之決心，有違政
    府制定毒品危害防制條例之立法美意，本不宜輕縱，惟念其所為係戕害自己身心
    之行為，尚未害及他人，且犯後坦承犯行等一切情狀，量處如主文所示之刑。檢
    察官雖從重求處有期徒刑一年十月，然施用毒品係自傷行為已如上述，並斟酌被
    告施用次數僅有一次，犯後態度尚可及上開一切情狀，認量處如主文所示之刑，
    已足收懲儆之效，併此敘明。
據上論斷，應依刑事訴訟法第二百七十三條之一第一項、第二百九十九條第一項前段
，毒品危害防制條例第十條第一項，判決如主文。
本案經檢察官蔡榮龍到庭執行職務。
中      華      民      國    九十三    年    十二      月     十七     日
                                      臺灣屏東地方法院刑事第四庭
                                          法  官  劉敏芳
右正本證明與原本無異。
如不服本判決應於收受本判決送達後十日內向本院提出上訴書狀，其未敘述上訴理由
者，並得於提起上訴後十日內向本院補提理由書狀（均須按他造當事人之人數附繕本
）「切勿逕送上級法院」
                                          書記官  許倬維
中　　　華　　　民　　　國　　九十三　　年　　 十二 　　月　　 十七 　　日
附錄本案論罪法條：
毒品危害防制條例第十條第一項：
施用第一級毒品者，處六月以上五年以下有期徒刑。
